臺灣高雄地方法院民事裁定
110年度消債職聲免字第194號
聲　請　人　賀昌偉　00000000000000000000000000000000000
00000000000000000000000000000000000000000000000000000000
00000000000000000000000000000000000000000000000000
代　理　人　孫嘉男律師
相對人即債　國泰世華商業銀行股份有限公司
權人　　　　　　　　000000000000000000000000000000000000
法定代理人　郭明鑑　00000000
代　理　人　王行正　000000000000000000000000000000000000
相對人即債　中國信託商業銀行股份有限公司
權人　　　　　　　　000000000000000000000000000000000000
0000000000000000000000000000000000000000000000000000000
法定代理人　利明献　00000000
　　　　　　　　　　000000000000000000000000
　　　　　　　　　　00000000000000000000000000000000000
相對人即債　台新國際商業銀行股份有限公司
權人　　　　　　　　00000000000000000000000000000000000
0000000000000000000000000000000000000000000000000000000
法定代理人　尚瑞強　00000000
　　　　　　　　　　000000000000000000000000
　　　　　　　　　　000000000000000000000000000000000000
相對人即債　花旗(台灣)商業銀行股份有限公司
權人　　　　　　　　000000000000000000000000000000000000
0000000000000000000000000000000000000000000000000000000
代　理　人　陳正欽　00000000000000000000000000000000000
法定代理人　莫兆鴻　00000000
相對人即債　遠東國際商業銀行股份有限公司
權人　　　　　　　　00000000000000000000000000000000000
00000000000000000000000000000000000000000000000000000000
法定代理人　周添財　00000000
　　　　　　　　　　000000000000000000000000
　　　　　　　　　　00000000000000000000000000000000
相對人即債　永豐商業銀行股份有限公司
權人　　　　　　　　000000000000000000000000000000000000
法定代理人　陳嘉賢　00000000
代　理　人　蘇秀娟　000000000000000000000000000000000000
相對人即債　滙豐（台灣）商業銀行股份有限公司
權人　　　　　　　　00000000000000000000000000000000000
法定代理人　麥康裕　00000000
　　　　　　　　　　000000000000000000000000
　　　　　　　　　　000000000000000000000000000
相對人即債　台北富邦商業銀行股份有限公司
權人　　　　　　　　000000000000000000000000000000000000
法定代理人　程耀輝　00000000
　　　　　　　　　　000000000000000000000000
　　　　　　　　　　00000000000000000000000000000000000
相對人即債　板信商業銀行股份有限公司
權人　　　　　　　　000000000000000000000000000000000000
法定代理人　張明道　00000000
代　理　人　許瑋玲　000000000000000000000000000000000000
上列聲請人即債務人因消費者債務清理事件聲請免責，本院裁定
如下：
    主  文
聲請人即債務人賀昌偉應予免責。
    理  由
一、本案基礎事實
　　查聲請人於民國109年11月25日聲請清算，經本院於以109年
    度消債清字第327號裁定自110年5月6日開始清算程序，嗣因
    財產不敷清償相關債務及費用，本院乃於110年8月25日以11
    0年度司執消債清字第71號裁定終結清算程序確定，而普通
    債權人未同意免責。
二、本件經本院裁定終結清算程序確定，依消費者債務清理條例
    第132條、第133條、第134條之規定，本院應就聲請人是否
    應予免責（即無前開條例第133條、第134條規定之要件）進
    行審理，茲說明如下：
　㈠消債條例第133條
　1.本院裁定開始清算程序後，聲請人之財產及所得
　　⑴聲請人的財產
　　　查聲請人名下無財產，亦未領取社會補助、津貼等情，有
      稅務電子閘門財產所得調件明細表、低收入戶/中低收入
      戶/中低老年人生活津貼管理/身障者生活補助/單親家庭
      子女生活教育補助表、勞動部勞工保險局函、勞動部勞動
      力發展署高屏澎東分署函、高雄市政府都市發展局函在卷
      可資認定（見院卷第11-19頁、第48頁、第41頁、第35頁
      ）。
　　⑵聲請人之所得
　　　①查聲請人父母親育有3名子女，母親已過逝，其無工作而
        是在家照顧失智且無法自理生活之父親賀斌，生活費主
        要依靠父親的退休俸及父親領取的母親遺屬年金生活，
        其他兄弟姐妹未資助生活費等情，業據聲請人陳明在卷
        ；又聲請人父親每月領取俸金新臺幣（下同）36059元
        、優存利息4050元及自107年10月起迄今，每月領取聲
        請人母親賀黃鉛之國民年金遺屬年金3628元，109年21
        月起迄今，領取3772元，並由聲請人支配使用等情，有
        國軍退除役官兵輔導委員會高雄市榮民服務處函、義大
        醫院函、國軍高雄總醫院附設民眾診療服務處診斷證明
        書、國軍高雄總醫院函、勞動部勞工保險局函在卷可佐
        （見消債清卷第81頁、第20-21頁、第39頁；院卷第48
        頁）。
　　　②承上，本件依據聲請人前開所述，及參酌上開客觀證據
        ，堪認聲請人父親所領取之退休俸、母親國民年金遺屬
        年金等款項仍屬聲請人父親之所得，並以此款項支付聲
        請人生活費及自已生活所需費用，足見聲請人並無所得
        收入。
　2.本院裁定開始清算程序後，聲請人之支出
　　聲請人另稱：我與父親同住父親名下房屋，無房租支出，亦
    不主張扶養費支出等語（見院卷第55-56頁）。而聲請人並
    無所得收入，其生活費由其父親支付乙節，業已說明如前，
    難認聲請人有何生活費用支出。
　3.基上，本件聲請人無所得收入，且其個人最低生活費亦由其
    父親支付，難認聲請人有何所得餘額可言。
　4.本院109年度消債清字第327號清算程序調查中，可知聲請人
    於聲請清算前2年期間，聲請人無工作而無所得收入，其可
    資運用之金錢7000元係其父親退休俸、母親國民年金遺屬年
    金款項，個人必要生活費7000元亦由其父親領取之前開款項
    支付，實難認有何所得餘額等情，而為聲請人所不爭執（見
    院卷第55頁），亦為本院109年度消債清字第327號裁定認定
    在案，普通債權人於清算程序中受分配總額3149元乙節，亦
    有110年司執消債清字第71號裁定、債權表、金額分配表、
    分配結果彙總表、債權人受償金額彙總表在卷可參（見院卷
    第2頁、司執消債清字卷第80-81頁、第104-105頁）。本院
    審酌聲請人於聲請清算前2年及本院裁定開始清算程序後，
    依其所得支出狀況，聲請人並無所得餘額，普通債權人於清
    算程序受分配總額為3149元等情，認聲請人應無消債條例第
    133條所規定不免責事由。
  ㈡消債條例第134條部分
　　查聲請人並無出國紀錄，有入出境查詢表在卷可參（見院卷
    第10頁），本院復查無債務人有消費者債務清理條例第134
    條所列其他各款應不免責事由，且債權人亦未提出債務人有
    何符合消債條例第134條各款所規定之事證供本院參酌，因
    此應認債務人並無消債條例第134條所定不免責事由之存在
    。
三、債權人所提其他意見，尚不影響判斷結果或其意見未臻明確
    ，爰不逐一論列，併予敘明。
四、據上論結，聲請人既經本院裁定終止清算程序確定，復無消
    債條例第133條、第134條所定應不免責事由存在，揆諸首揭
    說明，自應以裁定免除聲請人之債務，基此，本件聲請人聲
    請免責，自應予准許，爰裁定如主文。
中　　華　　民　　國　 111　　年　　1 　　月　　12　　日
              　　民事庭　　法　官　賴寶合
上為正本係照原本作成
如不服本裁定，應於裁定送達後10日內，以書狀向本院提出抗告
，並繳納抗告費新臺幣1千元
中　　華　　民　　國　 111　　年　　1 　　月　　12　　日
  　                        書記官　胡美儀